fi: Tiivisteiden vuototyyppi: Moottorilohkon halkeama; Pakkastulpan vuoto; Yleinen jäähdytysjärjestelmän vuoto; Kannentiivisteen vuoto; Lämmityslaitteen kennon vuoto; Letkuvuoto; Jäähdyttimen vuoto; Jäähdyttimen säiliön sauman vuoto; Vesipumpun vuoto; Muu
fr: Type de fuite à colmater: Fissure du bloc moteur; Fuite de la pastille de sablage; Fuite générale du système de refroidissement; Fuite du joint de culasse; Fuite du radiateur de chauffage; Fuite de durite; Fuite de radiateur; Fuite du joint de la boîte à eau du radiateur; Fuite de la pompe à eau; Autre
cs: Typ netěsnosti těsnění: Prasklina bloku motoru; Únik z mrazové zátky; Celkový únik z chladicího systému; Únik z těsnění hlavy válců; Únik z radiátoru topení; Únik z hadice; Únik z chladiče; Únik ze švu nádržky chladiče; Únik z vodní pumpy; Jiné
th: ซีลชนิดรั่ว: รอยร้าวในเสื้อสูบ; ปลั๊กอุดตาน้ำรั่ว; ระบบหล่อเย็นรั่วทั่วไป; ปะเก็นฝาสูบรั่ว; ฮีตเตอร์คอร์รั่ว; ท่อยางรั่ว; หม้อน้ำรั่ว; รอยต่อฝาหม้อน้ำรั่ว; ปั๊มน้ำรั่ว; อื่นๆ
ru: Тип устраняемой утечки уплотнителем: Трещина в блоке цилиндров; Утечка через заглушку блока цилиндров; Общая утечка системы охлаждения; Утечка прокладки ГБЦ; Утечка в радиаторе отопителя; Утечка в шланге; Утечка в радиаторе; Утечка по шву бачка радиатора; Утечка в водяном насосе; Другое
hr-HR: Vrsta curenja brtvi: Pukotina bloka motora; Propuštanje čepa protiv smrzavanja; Opće propuštanje rashladnog sustava; Propuštanje brtve glave motora; Propuštanje grijača; Propuštanje crijeva; Propuštanje hladnjaka; Propuštanje spoja spremnika hladnjaka; Propuštanje pumpe za vodu; Ostalo
bg-BG: Тип теч на уплътненията: Пукнатина в блока на двигателя; Теч от тапата на двигателя; Общ теч от охладителната система; Теч от гарнитурата на главата; Теч от радиаторчето на парното; Теч от маркуч; Теч от радиатора; Теч от шева на радиаторния резервоар; Теч от водната помпа; Други
vi: Loại gioăng bị rò rỉ: Nứt lốc máy; Rò rỉ nút chặn rãnh nước; Rò rỉ hệ thống làm mát chung; Rò rỉ gioăng nắp máy; Rò rỉ két sưởi; Rò rỉ ống; Rò rỉ bộ tản nhiệt; Rò rỉ đường nối bình chứa bộ tản nhiệt; Rò rỉ bơm nước; Khác
ja: シール対象の漏れタイプ: エンジンブロックのひび割れ; フリーズプラグの漏れ; 一般的な冷却システムの漏れ; ヘッドガスケットの漏れ; ヒーターコアの漏れ; ホースの漏れ; ラジエーターの漏れ; ラジエータータンク継ぎ目の漏れ; ウォーターポンプの漏れ; その他
sk-SK: Typ tesnenia úniku: Prasklina v bloku motora; Únik cez protimrazovú zátku; Všeobecný únik z chladiaceho systému; Únik cez tesnenie hlavy valcov; Únik z telesa radiátora kúrenia; Únik z hadice; Únik z chladiča; Únik zo spoja nádržky chladiča; Únik z vodného čerpadla; Iné
zh-TW: 密封洩漏類型: 引擎本體破裂; 防凍塞漏水; 一般冷卻系統漏水; 汽缸床墊片漏水; 暖排漏水; 軟管漏水; 水箱漏水; 水箱接縫漏水; 水泵浦漏水; 其他
pt-PT: Tipo de fuga de vedação: Fissura no bloco do motor; Fuga na tampa de selagem; Fuga geral no sistema de arrefecimento; Fuga na junta da cabeça; Fuga no radiador da chaufagem; Fuga no tubo; Fuga no radiador; Fuga na junta do depósito do radiador; Fuga na bomba de água; Outro
hu: Tömítés szivárgásának típusa: Motorblokk-repedés; Fagydugó-szivárgás; Általános hűtőrendszer-szivárgás; Hengerfejtömítés-szivárgás; Fűtőradiátor-szivárgás; Csőszivárgás; Hűtőszivárgás; Hűtőtartály varratszivárgás; Vízpumpa-szivárgás; Egyéb
nl: Afdichtingen lekkagetype: Scheur in motorblok; Lekkage vriesplug; Algemene lekkage koelsysteem; Lekkage koppakking; Lekkage kachelradiateur; Lekkage slang; Lekkage radiateur; Lekkage radiatornaad; Lekkage waterpomp; Overig
pl: Typ wycieku uszczelniacza: Pęknięcie bloku silnika; Wyciek z korka bloku silnika (broka); Ogólny wyciek z układu chłodzenia; Wyciek z uszczelki pod głowicą; Wyciek z nagrzewnicy; Wyciek z węża; Wyciek z chłodnicy; Wyciek ze zgrzewu zbiornika chłodnicy; Wyciek z pompy wody; Inny
zh-CN: 密封泄漏类型: 发动机缸体破裂; 防冻塞泄漏; 冷却系统一般泄漏; 气缸垫泄漏; 暖风机水箱泄漏; 软管泄漏; 散热器泄漏; 散热器水室接缝泄漏; 水泵泄漏; 其他
nb: Lekkasjetype for tetninger: Sprekk i motorblokk; Lekkasje i frostplugg; Generell lekkasje i kjølesystem; Lekkasje i toppakning; Lekkasje i varmeregister; Slangelekkasje; Radiatorlekkasje; Lekkasje i radiatortanksøm; Lekkasje i vannpumpe; Annet
ko: 밀봉 누출 유형: 엔진 블록 균열; 동파 방지 플러그 누수; 일반 냉각 시스템 누수; 헤드 개스킷 누수; 히터 코어 누수; 호스 누수; 라디에이터 누수; 라디에이터 탱크 솔기 누수; 워터 펌프 누수; 기타
en: Seals leak type: Engine block crack; Freeze plug leak; General cooling system leak; Head gasket leak; Heater core leak; Hose leak; Radiator leak; Radiator tank seam leak; Water pump leak; Other
de: Art des Dichtungslecks: Riss im Motorblock; Undichter Froststopfen; Allgemeines Leck im Kühlsystem; Undichte Zylinderkopfdichtung; Undichter Heizungskühler; Undichter Schlauch; Undichter Kühler; Undichte Kühlertanknaht; Undichte Wasserpumpe; Sonstige
da: Type tætningslækage: Revne i motorblok; Lækage i frostprop; Generel lækage i kølesystem; Lækage i toppakning; Lækage i varmelegeme; Lækage i slange; Lækage i køler; Lækage i kølertankens søm; Lækage i vandpumpe; Andet
it: Tipo di perdita delle guarnizioni: Crepa nel monoblocco; Perdita tappo di fusione; Perdita generale sistema di raffreddamento; Perdita guarnizione della testata; Perdita radiatore del riscaldamento; Perdita tubo flessibile; Perdita radiatore; Perdita giunzione serbatoio radiatore; Perdita pompa dell’acqua; Altro
tr: Giderilen sızıntı türü: Motor bloğu çatlağı; Donma tapası sızıntısı; Genel soğutma sistemi sızıntısı; Silindir kapak contası sızıntısı; Kalorifer peteği sızıntısı; Hortum sızıntısı; Radyatör sızıntısı; Radyatör tankı dikiş sızıntısı; Su pompası sızıntısı; Diğer
ro-RO: Tipul de scurgere a etanșărilor: Fisură în blocul motor; Scurgere la dopul de îngheț; Scurgere generală în sistemul de răcire; Scurgere la garnitura de chiulasă; Scurgere la caloriferul auto; Scurgere la furtun; Scurgere la radiator; Scurgere la îmbinarea radiatorului; Scurgere la pompa de apă; Altele
el: Τύπος διαρροής στεγανοποίησης: Ρωγμή στο μπλοκ κινητήρα; Διαρροή τάπας μπλοκ κινητήρα; Γενική διαρροή συστήματος ψύξης; Διαρροή φλάντζας κεφαλής; Διαρροή ψυγείου καλοριφέρ; Διαρροή σωλήνα; Διαρροή ψυγείου; Διαρροή ραφής δοχείου ψυγείου; Διαρροή αντλίας νερού; Άλλο
lt-LT: Sandarinamo nuotėkio tipas: Variklio bloko įtrūkimas; Aklės nuotėkis; Bendras aušinimo sistemos nuotėkis; Galvutės tarpiklio nuotėkis; Šildytuvo radiatoriaus nuotėkis; Žarnos nuotėkis; Radiatoriaus nuotėkis; Radiatoriaus bako siūlės nuotėkis; Vandens siurblio nuotėkis; Kita
es: Tipo de fuga de sellos: Fisura en el bloque del motor; Fuga en el tapón de bloque; Fuga general en el sistema de enfriamiento; Fuga en la junta de culata; Fuga en el radiador de calefacción; Fuga en la manguera; Fuga en el radiador; Fuga en la junta del tanque del radiador; Fuga en la bomba de agua; Otro
sv: Typ av läckage som tätas: Spricka i motorblock; Läckage i frostplugg; Allmänt läckage i kylsystem; Läckage i topplockspackning; Läckage i värmepaket; Slangläckage; Läckage i kylare; Läckage i kylartankens fog; Läckage i vattenpump; Övrigt
pt-BR: Veda-vazamento tipo de vazamento: Trinca no bloco do motor; Vazamento no selo do motor; Vazamento geral no sistema de arrefecimento; Vazamento na junta do cabeçote; Vazamento no radiador do ar quente; Vazamento na mangueira; Vazamento no radiador; Vazamento na costura do tanque do radiador; Vazamento na bomba d'água; Outros
sl-SI: Vrsta puščanja za tesnjenje: Razpoka v bloku motorja; Puščanje ekspanzijskega čepa; Splošno puščanje hladilnega sistema; Puščanje tesnila glave motorja; Puščanje jedra grelnika; Puščanje cevi; Puščanje hladilnika; Puščanje na šivu posode hladilnika; Puščanje vodne črpalke; Drugo